臺灣桃園地方法院民事裁定
111年度勞訴字第60號
原      告  陳璿文  
            劉庭榕  
            劉斐玲  
            吳姵蓁  
上列原告與被告育盟紡織股份有限公司附設桃園市私立辰益居家
長照機構間請求給付薪資等事件，本院裁定如下：
    主  文
原告應於收受本裁定之日起十日內補正正確之訴之聲明，及各項
請求金額之請求權基礎，並分別繳納據以計算之第一審裁判費。
逾期不補正者，即駁回其訴。
    理  由
一、按提起民事訴訟，應依民事訴訟法第77條之13規定，以訴訟
    標的起訴時之交易價額繳納裁判費，此為必備之程式。次按
    ，起訴，應以訴狀表明下列各款事項，提出於法院為之：……
    二、訴訟標的及其原因事實。三、應受判決事項之聲明；原
    告之訴，有起訴不合程式或不備其他要件之情形者，法院應
    以裁定駁回之。但其情形可以補正者，審判長應定期間先命
    補正。民事訴訟法第244條第1項第2款、第3款、第249條第1
    項第6款定有明文。前開規定依勞動事件法第15條後段規定
    ，於勞動事件亦有適用。民事訴訟法第244條第3款所稱之「
    應受判決事項之聲明」乃請求判決之結論，亦係請求法院應
    為如何判決之聲明，如當事人獲勝訴之判決，該聲明即成為
    判決之主文，並為將來據以強制執行之依據及範圍。是以原
    告提起給付之訴，依上揭起訴必備程式之規定，所表明訴之
    聲明（給付內容及範圍）與法院所為之判決主文，均必須明
    確一定、具體合法、適於強制執行（最高法院98年度台上字
    第599號判決意旨參照）。另所謂訴訟標的，係指原告為確
    定私權，以訴之方式，請求法院對其主張或否認之法律關係
    ，加以判決者而言。而為訴訟標的之法律關係，必有其原因
    事實，原告於訴訟應表明訴訟標的及與之結合之原因事實，
    否則其起訴即不合程式。末按勞工或工會提起確認僱傭關係
    或給付工資、退休金或資遣費之訴，暫免徵收裁判費3分之2
    ，勞動事件法第12條第1項亦有明文。
二、查本件係屬普通共同訴訟，各原告與被告間之訴訟標的各異
    、法律關係各別，故應各別核定訴訟標的金額以徵收裁判費
    ，而原告於民國111年8月30日勞動調解程序中，當庭表示其
    等各該訴之聲明所請求之金額尚待確認（見該日筆錄第7頁
    ），是原告各該訴之聲明尚不明確，致法院無從核定裁判費
    用，亦無從審理具體特定之訴訟標的，是原告訴之聲明與前
    開規定顯有未合，為此爰依民事訴訟法第249條第1項但書規
    定，限原告於收受本裁定後10日內併同補正正確訴之聲明、
    敘明其訴訟標的，並自行按補正後之訴之聲明，依民事訴訟
    法第77條之13、勞動事件法第12條第1項規定計算各自應繳
    納之第一審裁判費後向本院繳納，同時將正確訴之聲明以書
    狀提出於本院，並備妥繕本1份，逾期不繳，即駁回其訴。
三、如不諳法律，請自行委任具勞動事件專業之合格律師維護自
    身權益，並促進訴訟經濟，附此指明。
四、爰裁定如主文。
中　　華　　民　　國　　111 　年　　9 　　月　　12　　日
                  勞動法庭    法  官   謝志偉
正本係照原本作成。　　　　　　
本裁定不得抗告。
                              書記官   邱淑利
中　　華　　民　　國　　111 　年　　9 　　月　　13　　日